【裁判字號】    99,訴,232
【裁判日期】    990521
【裁判案由】    毒品危害防制條例
【裁判全文】
臺灣苗栗地方法院宣示判決筆錄           99年度訴字第232號
公  訴  人  臺灣苗栗地方法院檢察署檢察官
被      告  甲○○
指定辯護人  本院公設辯護人  乙○○
上列被告因毒品危害防制條例案件（起訴案號：99年度毒偵字第
249 號），本院於中華民國99年5 月21日下午4 時，在本院第二
法庭宣示判決，出席職員如下：
                      法  官  林信旭
                      書記官  黃雅琦
                      通  譯  邱士豪
法官起立朗讀判決主文、犯罪事實要旨、處罰條文、附記事項，
及告以上訴限制、期間並提出上訴狀之法院，且諭知記載其內容
：
一、主  文：
    甲○○施用第一級毒品，累犯，處有期徒刑捌月，扣案第一
    級毒品海洛因柒小包（毛重8.02公克）沒收銷燬；又施用第
    二級毒品，累犯，處有期徒刑肆月，扣案第二級毒品安非他
    命小包（毛重3.26公克）沒收銷燬。主刑部分應執行有期
    徒刑拾月。
二、犯罪事實要旨：如後附起訴書所載。
三、處罰條文：
    毒品危害防制條例第10條第1 項、第2 項。
四、協商判決除有刑事訴訟法第455 條之4 第1 項第1 款於本訊
    問程序終結前，被告撤銷協商合意或檢察官撤回協商聲請者
    ；第2 款被告協商之意思非出於自由意志者；第4 款被告所
    犯之罪非第455 條之2 第1 項所定得以協商判決者；第6 款
    被告有其他較重之裁判上一罪之犯罪事實者；第7 款法院認
    應諭知免刑或免訴、不受理者情形之一，及違反同條第2 項
    「法院應於協商合意範圍內為判決；法院為協商判決所科之
    刑，以宣告緩刑或2 年以下有期徒刑、拘役或罰金為限」之
    規定者外，不得上訴。
五、如有前項得上訴之情形，若不服本件判決，得自收受判決筆
    錄送達之日起10日內，向本院提出上訴書狀，上訴於第二審
    法院。
中    華    民    國    99    年    5     月    21    日
                  台灣苗栗地方法院刑事第一庭
                            書記官  黃雅琦
                            法  官  林信旭
以上正本證明與原本無誤
                            書記官  黃雅琦
中    華    民    國    99    年    5     月    21    日
附件：
臺灣苗栗地方法院檢察署檢察官起訴書
                                     99年度毒偵字第249號
    被      告  甲○○  男  40歲（民國○○年○○月○日生）
                        住苗栗縣大湖鄉大寮村16鄰龜山5號
                        國民身分證統一編號：Ｚ000000000號
上列被告因違反毒品危害防制條例案件，已經偵查終結，認應該
提起公訴，茲將犯罪事實及證據並所犯法條分敘如下：
        犯罪事實
一、甲○○前因竊盜等案件，經臺灣苗栗地方法院判決處應執行
    有期徒刑4 年10月確定，嗣於民國97年12月7 日假釋付保護
    管束期滿執行完畢。又先後於88年、92年間因施用毒品案件
    ，分別經裁定送觀察、勒戒後，均認無繼續施用毒品傾向，
    各於88年9 月20日、92年9 月30日釋放出所，並經本署檢察
    官以88年度毒偵字第133 號、92年度毒偵緝字第117 號為不
    起訴處分確定。詎猶不知悔改，復基於施用第一、二級毒品
    之犯意，於99年1 月14日中午12時許，在苗栗縣大湖鄉大寮
    村其所經營之新鮮草莓園工寮內，施用第一級毒品海洛因及
    第二級毒品安非他命各1 次。嗣於99年1 月14日下午3 時10
    分許，警方持搜索票至其前開工寮內搜索後，當場查獲改造
    手槍、子彈（另案偵辦）及毒品海洛因7 包（毛重8.02公克
    ）、安非他命3 包（毛重3.26公克）等物，始悉上情。
二、案經苗栗縣警察局苗栗分局報告偵辦。
        證據並所犯法條
一、證據：
(一)被告甲○○於警詢及偵查中之自白：被告坦承施用第一、二
    級毒品之事實。
( 二)苗 栗縣警察局苗栗分局毒品犯罪嫌疑人尿液採驗作業管制
    紀錄、濫用藥物尿液檢驗監管紀錄表各1 份：證明送驗之編
    號第「99A036」號尿液檢體，係被告所親自排放，為被告身
    體之代謝物之事實。
( 三)中 山醫學大學附設醫院檢驗科藥物檢測中心於99年1 月28
    日所出具之尿液檢驗報告1 紙：證明被告為警所採集編號第
    99A036號尿液檢體，經送確認檢驗結果，呈嗎啡、可待因及
    安非他命類陽性反應，其確有施用第一、二級毒品之事實。
( 四)刑 案資料查註紀錄表、全國施用毒品案件紀錄表、矯正簡
    表各1 份：被告累犯及於初犯施用毒品案件，經觀察、勒戒
    釋放出所後「5 年內」，業已再犯施用毒品案件，參酌最高
    法院97年度臺非字第540 號判決及97年度第5 次刑事庭會議
    決議意旨，本件應提起公訴之事實。
(五)扣案之海洛因7包、安非他命3包：證明被告確有施用毒品情
    事之事實。
二、核被告所為，係犯毒品危害防制條例第10條第1 項、第2 項
    之施用第一、二級毒品之罪嫌。被告所犯前開2 罪間，罪名
    有異，犯意各別，請分論併罰。又被告前曾受有期徒刑之執
    行完畢( 有本署刑案資料查註紀錄表乙份可參) 後，5 年內
    故意再犯本件有期徒刑以上之罪，為累犯，請依刑法第47條
    第1項 規定加重其刑。至扣案之毒品海洛因7 包（毛重8.02
    公克
    ）、安非他命3包（毛重3.26公克），均請依法宣告沒收、
    銷燬。
三、依刑事訴訟法第251條第1項提起公訴。
    此    致
臺灣苗栗地方法院
中    華    民    國    99    年    3    月    19    日
                              檢 察 官  黃智勇
本件證明與原本無異
中    華    民    國    99    年    3     月    29    日
                              書 記 官  陳金莊
所犯法條：
毒品危害防制條例第10條
施用第一級毒品者，處6月以上5年以下有期徒刑。
施用第二級毒品者，處3年以下有期徒刑。

司法院資訊處製作；財團法人民間司法改革基金會備份。
